臺灣桃園地方法院刑事判決　　　　　　　 94年度易字第278號
公　訴　人　臺灣桃園地方法院檢察署檢察官
被　　　告　乙○○　男　38歲.
上列被告因竊盜案件，經檢察官提起公訴（94年度偵字第2369號
），本院判決如下：
    主  文
乙○○連續攜帶兇器竊盜，處有期徒刑壹年。扣案一字起子壹把
、扳手壹把，均沒收。
    事  實
一、乙○○前曾於民國85年間因非法吸用化學合成麻醉藥品、妨
    害自由、竊盜、恐嚇取財、違反槍砲彈藥刀械管制條例等5
    案件，經本院以85年度訴字第1460號判決分別判處有期徒刑
    10 月 、1 年、8 月、1 年6 月、8 月確定。又於86年間因
    竊盜案件，經本院以86年度易字第2379號判決判處有期徒刑
    1 年2 月，刑前強制工作3 年，經上訴後由臺灣高等法院以
    86年度上易字第4536號判決撤銷原判決，改判處有期徒刑1
    年2 月，刑前強制工作3 年確定。另於86年間因偽造文書案
    件，經本院以86年度易字第4589號判決判處有期徒刑5 月確
    定。復於87年間因偽造文書案件，經臺灣台東地方法院以87
    年度訴字第254 號判決判處有期徒刑10月確定。上開8 罪嗣
    再由臺灣台東地方法院以89年度聲字第427 號裁定定應執行
    刑為有期徒刑6 年6 月，刑前強制工作3 年確定。經送臺灣
    泰源技能訓練所強制工作後，迄89年11月29日經本院以89年
    度聲字第17231 號裁定停止免予繼續執行強制工作，接續執
    行前開有期徒刑結果，至93年4 月29日由臺灣台東地方法院
    以93 年 度聲字第313 號裁定假釋並交付保護管束出監，保
    護管束應至95年5 月21日期滿（不構成累犯），尚未執行完
    畢。
二、詎乙○○不知悔改，又意圖為自己不法之所有，而基於竊盜
    之概括犯意，先於民國94年1 月6 日上午9 時許，在桃園縣
    龍潭鄉○○路147 號前，持其所有客觀上足以傷害人之生命
    、身體，可供為兇器使用之一字起子1 把，竊取林德忠所有
    ，現供丙○○使用，停放在該處之AYG-873 號重機車1 部。
    繼而於當日稍後不詳時間，在桃園縣龍潭鄉○○路附屬之某
    產業道路旁，持其所有客觀上足以傷害人之生命、身體，可
    供為兇器使用之扳手1 把，竊取黃國運所有，現供丁○○使
    用之IVY-015 號重機車車牌1 面。得手後，乙○○將竊得之
    車牌懸掛於前揭贓車，並將換下之AYG-873 號機車車牌隨手
    丟棄，俾掩人耳目，一字起子、扳手則藏放在機車置物箱內
    ，再將贓車停放至桃園縣龍潭鄉○○路461 巷巷口，供己騎
    乘使用。嗣警員巡邏經過發現上開贓車，察覺有異，遂在該
    處埋伏，而於94年1 月11日上午7 時40分許（起訴書誤載為
    7 時許），在乙○○前來上處贓車所在，開啟機車置物箱，
    持內藏之不詳工具欲發動機車時，當場攔檢查獲，並自機車
    置物箱內扣得乙○○所有供犯罪所用之一字起子、扳手各1
    把，再經乙○○帶領，前往桃園縣龍潭鄉○○路某不詳產業
    道路上，查獲由不詳之人停放該處之IVY-015 號重機車本體
    ，而發覺上情。
三、案經桃園縣警察局平鎮分局報請臺灣桃園地方法院檢察署檢
    察官偵查起訴。
    理  由
一、訊據被告乙○○固坦承於上揭案發時間、地點，為警查獲之
    事實，惟否認有何竊盜犯行。辯稱：AYG-873 號重機車、IV
    Y-015 號機車車牌都不是我偷的，案發當天，我在撿我先前
    放在機車旁邊的電動起子，警察就出來抓我，扣案的起子、
    扳手都不是我的，在警察局時，因為被警察刑求，所以承認
    行竊，在檢察官訊問時，因為毒癮發作，身體不舒服，所以
    也承認云云。經查：
（一）被告在檢察官偵查中自承：「AYG- 873號重機車是1 月6
      日早上，用我自己的起子偷的，車牌是偷車後再偷的，偷
      1 面，用我自己的扳手偷車牌」等語（偵查卷第36頁反面
      ），核與證人即AYG-873 號重機車車主丙○○、IVY-015
      號重機車車主丁○○分別於警詢中指述渠等機車失竊之情
      節，均屬相符（偵查卷第17頁、第19頁，上開警詢筆錄，
      業經被告同意採用為證據）。又本件係警員巡邏經過AYG-
      873 號贓車所在，以警用電腦查察結果，發覺其上懸掛之
      IVY-015 號車牌係失竊贓車，遂輪班在該處埋伏，嗣由警
      員陳柏文於案發當日上午7 時40分許，目睹被告前來，在
      開啟機車置物箱後，持內藏之不詳工具欲發動機車，乃將
      被告逮捕，帶回派出所調查，查證過程中陳員復發現該車
      本體應係AYG-873 號重機車，而據此詢問被告，被告乃自
      承行竊AYG-873 號重機車及IVY-015 號重機車車牌，稍後
      並帶同警員前往桃園縣龍潭鄉○○路某附屬產業道路，向
      警員指出IVY- 015號贓車本體所在等情，亦經證人即查獲
      警員陳柏文到庭證述明確（本院94年6 月8 日筆錄），由
      上揭查獲經過，足認被告不僅使用AYG-873 號贓車（含其
      上懸掛之IVY-015 號贓車車牌），且知悉IVY-015 號贓車
      本體所在，此均可佐證被告前開自白屬實。此外，並有贓
      物領據2 份、查獲現場及行竊工具照片共4 張附卷（依序
      見偵查卷第24頁、第26頁至第28頁），一字起子1 把、扳
      手1 把扣案可資佐證。綜上，足徵被告上揭自白與事實相
      符，可以採信；其確有竊取上開重機車及車牌之行為。
（二）被告雖以上開情詞置辯，且證人即被告之母甲○○○亦到
      庭附和其說，惟與前揭事證不符，且查：(1)本院於94年6
      月8 日審理時，當庭勘驗檢察官94年1 月11日偵訊被告過
      程之錄影光碟結果，不僅偵訊內容與筆錄記載相符，即被
      告確曾向檢察官自白竊取機車、車牌，且被告陳述之神態
      自若，外觀與常人無異，並無毒癮發作之情形，有該次審
      理筆錄附卷可稽。據此，足認被告所辯：伊偵查中自白行
      竊，係因毒癮發作難耐，率爾承認云云，並不可採。(2)被
      告辯稱：在警察局遭警員刑求云云，且證人即被告之母甲
      ○○○亦到庭證稱略以：派出所通知伊乙○○被捕，伊趕
      到派出所時，發現乙○○手、腳均受傷，並且流血云云（
      本院94年6 月8 日筆錄），然被告於案發當日被捕，經警
      員移送檢察官複訊後，即因另案應執行觀察、勒戒，而由
      檢察官指揮，將被告即送臺灣桃園看守所附設勒戒處所觀
      察、勒戒，而依被告當日入所之健康檢查表、內外傷紀錄
      表所載，被告並無內外傷，有臺灣桃園監獄94年5 月6 日
      桃監憲衛第0940001968號函暨所附上開紀錄表各1 份在卷
      可考（附於本院卷未編頁），衡諸上開紀錄表係所方人員
      檢查被告入所時身體健康情況之記載，不僅製作時間與甲
      ○○○前往派出所探視被告之時間，甚為接近，且無事前
      造假之虞，相較甲○○○係被告之母，所述難免偏頗而言
      ，自以紀錄表所示較為可信。準此，被告所辯應係卸責之
      詞，證人甲○○○所述亦係迴護之詞，均無可採。(3)況且
      ，本院並未採用被告之警詢自白做為證據，是被告所述在
      警察局遭刑求云云，縱然屬實，亦無法執為對其有利之認
      定。(4)綜上，被告所辯，並無可取。
（三）綜上所述，本件事證明確，被告所辯無非卸責之詞，不足
      採信，其犯行已堪認定，應依法論科。
二、查扣案之一字起子、扳手均係通體鐵製之物，如持以揮舞，
    客觀上足以傷害人之生命、身體，應係兇器，故被告持上開
    工具行竊，係攜帶兇器竊盜。核被告乙○○分2 次竊取機車
    、車牌之所為，均係犯刑法第321 條第1 項第3 款之攜帶兇
    器竊盜罪。被告前後2 次竊盜犯行，時間緊接，所犯構成要
    件相同罪名，顯係基於概括犯意，而反覆為之，係連續犯，
    應依刑法第56條規定以一罪論，並加重其刑。爰審酌被告前
    有如事實欄所示之科刑及執行情形，甫於93年4 月29日假釋
    出監在外，假釋期間尚未屆滿，有其臺灣高等法院被告前案
    紀錄表可稽，竟不知悔改，復再犯本件竊盜犯行，顯無悔改
    之意，被告犯罪之動機、手段，其竊取機車之價值，被害人
    已將失竊財物追回，損失尚屬輕微，及被告犯後不僅否認犯
    行，且諸多藉口推託，態度難謂良好等一切情狀，量處如主
    文所示之刑，以示懲儆。扣案一字起子、扳手各1 把均為被
    告所有供犯罪所用之物，此如前述，依刑法第38條第1 項第
    2 款規定沒收。
據上論斷，應依刑事訴訟法第299 條第1 項前段，刑法第56條、
第321 條第1 項第3 款、第38條第1 項第2 款，判決如主文。
本案經檢察官簡志祥到庭執行職務。
中　　華　　民　　國　　94　　年　　6 　　月　　22　　日
                        刑事第八庭  審判長法  官 曾家貽
                                          法　官 袁雪華
                                          法　官 陳彥宏
以上正本證明與原本無異。
如不服本判決，應於送達後10日內，向本院提出上訴狀。
                                          書記官　翁其良
中　　華　　民　　國　　94　　年　　6 　　月　　22　　日
論罪法條：刑法第321條第1項第3款
中華民國刑法第321條
犯竊盜罪而有左列情形之一者，處六月以上、五年以下有期徒刑
：
一  於夜間侵入住宅或有人居住之建築物、船艦或隱匿其內而犯
之者。
二  毀越門扇、牆垣或其他安全設備而犯之者。
三  攜帶兇器而犯之者。
四  結夥三人以上而犯之者。
五  乘火災、水災或其他災害之際而犯之者。
六  在車站或埠頭而犯之者。
前項之未遂犯罰之。
